臺灣高等法院刑事判決　　　　　　　　95年度上訴字第4786號
上　訴　人
即　被　告　甲○○
　　　　　　　　　　現於臺灣臺北看守所
選任辯護人　陳詩文律師
上　訴　人
即　被　告　乙○○
　　　　　　　　　　現於臺灣臺北看守所
指定辯護人　本院公設辯護人王永炫
上列上訴人因違反槍砲彈藥刀械管制條例案件，不服臺灣新竹地
方法院95年度訴字第474號，中華民國95年10月30日第一審判決
（起訴案號：臺灣新竹地方法院檢察署95年度偵字第2684號），
提起上訴，本院判決如下：
    主  文
上訴駁回。
    事  實
一、甲○○曾因違反槍砲彈藥刀械管制條例案件，經臺灣新竹地
    方法院檢察署檢察官起訴後，現由原法院以94年度訴字第90
    6號審理中。乙○○則曾因強盜案件，經臺灣士林地方法院
    以92年度訴字第523號判決判處有期徒刑十年後，並經本院
    判決上訴駁回在案，現上訴於最高法院中（兩人均不構成累
    犯）。
二、詎二人仍不知警惕，均明知非經中央主管機關內政部許可，
    不得製造可發射子彈具有殺傷力之改造槍枝及子彈，竟未經
    許可，共同基於持有可發射子彈具有殺傷力改造手槍及製造
    可供發射子彈具有殺傷力改造手槍所用之土造子彈之犯意聯
    絡，於民國95年2月間某日，先由甲○○將如附表編號一、
    二所示之具有殺傷力之改造手槍共3支、編號五所示具殺傷
    力之制式霰彈6顆、編號六所示具殺傷力之土造子彈2顆、編
    號三、四之不具殺傷力之改造槍枝及編號七至三八所示不具
    殺傷力之改造子彈、改造手槍半成品、子彈半成品及大批改
    造工具等物放置於乙○○位於新竹市○○路○段218巷10 號
    住處地下室藏放後，二人並以該處為據點，由甲○○對外連
    繫買主，乙○○則負責改造槍枝及子彈，其二人並以「錢」
    、「一百元」、「一萬元」等密語，分別代替槍枝、子彈，
    欲以該密語聯絡買主，而共同販賣槍枝及子彈，惟並未成功
    （販賣具殺傷力槍彈部分不另為無罪之諭知部分，詳後述）
    。迨95年4月初某日，甲○○以新臺幣（下同）三萬元代價
    ，將改造手槍1支售予綽號「上風」之黃上峰（現由臺灣新
    竹地方法院檢察署通緝中），並依黃上峰之指示，由甲○○
    於同年4月初某日22時許，攜帶仿ＣＯＬＴ廠1980ＣＡＬＩ
    ＢＥＲ25型半自動手槍換裝土造金屬槍管改造而成之改造手
    槍1支（槍枝管制編號0000000000號）及子彈1顆
    ，至新竹市○○路198巷口，交由黃上峰友人即未滿十八歲
    之少年吳００（78年生，真實姓名及年籍資料詳卷，所涉違
    反槍砲彈藥刀械管制條例，業經裁定不付審理確定）收受之
    ，惟少年吳００收受該槍枝後，翌日檢查該改造手槍時，發
    現該槍枝之插硝掉落無法使用，經黃上峰聯絡甲○○後，由
    甲○○將上開槍枝攜置於乙○○前揭住處外之信箱內，由乙
    ○○修復，乙○○即以如附表所示之工具，以不詳方法修理
    後，再交付少年吳００，惟該槍枝仍因扳機功能損壞，無法
    釋放撞針擊發子彈，不具殺傷力而改造未遂。嗣因甲○○、
    乙○○上開販賣製造槍彈行徑為警方監聽通訊鎖定，而分別
    於95年5月3日12時10分許，為警持搜索票搜索甲○○位於新
    竹市○○路87號2樓之住處，並查獲如附表編號八所示之改
    造子彈2顆及編號九之改造手槍半成品2支；同日14時30分許
    ，為警持搜索票搜索上開乙○○租屋處，並在地下室內查獲
    如附表編號一至七、十至三九所示之大批改造工具及槍枝、
    子彈半成品及子彈設計圖。並於同年6月13日13時30分許，
    在少年吳００位於新竹市○○路198巷3號3樓住處查獲甲○
    ○、乙○○所出售之上開不具殺傷力之仿ＣＯＬＴ廠1980
    ＣＡＬＩＢＥＲ25型半自動手槍換裝土造金屬槍管改造而成
    之改造手槍1支（槍枝管制編號0000000000號）
    及不具殺傷力之改造子彈1顆等物，而得悉上情。
三、案經新竹縣警察局竹東分局報請臺灣新竹地方法院檢察署檢
    察官偵查起訴。
    理  由
一、按傳聞法則之重要理論依據，在於傳聞證據未經當事人之反
    對詰問予以核實，乃予排斥，惟若當事人已放棄對原供述人
    之反對詰問權，於法院審判時表明同意該等傳聞證據可作為
    證據，基於證據資料愈豐富，愈有助於真實發現之理念，並
    貫徹刑事訴訟法修法加重當事人進行主義之精神，確認當事
    人對於證據能力有處分權之制度，傳聞證據經當事人同意作
    為證據，法院認為適當者，亦得為證據。另當事人於調查證
    據時，對於傳聞證據表示「沒有意見」而未於言詞辯論終結
    前聲明異議 (Without Objection)，應視為已有將該等傳聞
    證據採為證據之同意，此刑事訴訟法第159條之5定有明文。
    本案被告及其辯護人於本院準備程序中已表示對卷內人證物
    證之證據能力無意見，本院審理時，被告及辯護人對於被告
    以外之人於審判外之陳述之證據能力並未表示意見，迄本院
    辯論終結前，被告及辯護人亦均未爭執本案證據之證據能力
    ，依刑事訴訟法第159條之5第2項之規定，應視為被告已同
    意本案相關之傳聞證據均可作為證據，本院斟酌本案卷內之
    證據並非非法取得，亦無證明力明顯過低之情形，且經原審
    法院及本院於審判期日依法進行證據之調查、辯論，被告於
    訴訟上之程序權，已受保障，前揭各該證據，均得採為證據
    ，先予敘明。
二、上揭事實，業據上訴人即被告甲○○、乙○○分別於本院準
    備程序及本院審理中坦承不諱，核與證人即少年吳００於警
    詢、偵查時證述有受黃上峰所託向被告甲○○購買槍彈，因
    插硝掉了，又將該槍枝交由乙○○修復，被告甲○○並要少
    年吳００至被告乙○○住處外信箱取槍枝，惟該槍枝仍無法
    使用之情節相合，並有新竹縣警察局竹東分局95年5月3日對
    被告甲○○位於新竹市○○街87號2樓住處搜索所製作之搜
    索扣押筆錄及扣押物品清單（見偵卷(一)第39頁至第42頁）、
    同日對被告乙○○位於新竹市○○區○○路1段218巷10號住
    處搜索所製作之搜索扣押筆錄及扣押物品清單（見偵卷(一)第
    45頁至第51頁）、同年6月13日對少年吳００位於新竹市○
    ○路198巷3號住處搜索所製作之搜索扣押筆錄及扣押物品清
    單（見偵卷(二)第24頁至第27頁）、查獲照片共34幀（見偵卷
    (一)第71頁至第88頁）及查獲少年吳００之照片影本共19幀（
    見偵卷(二)第32頁至第41頁）在卷，及如附表編號一至三九等
    大批改造工具及槍枝、子彈半成品等物扣案可資佐證。此外
    ，又查：
  (一)被告甲○○所有之門號為0000000000號行動電話
    ，於95年4月初，頻繁地與被告乙○○（門號為00000
    00000號）黃上峰及少年吳００，以密語洽談買賣槍彈
    、交付槍彈等事宜，依其間之通訊內容：
    、95年4月1日23時46分42秒：
        黃上峰：因為那些子彈都不行啊。
        被告甲○○：還是我直接去找國龍。
    、同日23時53分49秒（電話接通前，被告甲○○背景聲：
        我槍都說「一萬」，子彈都「一百塊」一顆）：
        被告甲○○：你那邊有沒有「五百塊」。
        被告乙○○：五百塊，幹嘛。
        被告甲○○：你知道嘛。
        被告乙○○：喔，「五百塊」。
    、同年4月4日21時15分29秒：
        被告甲○○：「那個」是沒有弄好還是怎樣？
        黃上峰：…他現在就是說「東西」壞掉，我昨天去台北
               ，今天我還沒去找他。
    、同年4月5日零時15分44秒：
        被告甲○○：是喔，我現在很急，之前拿的「一萬」不
        　　    　　對啊。
　　    被告乙○○：這樣。
    、同日2時11分50秒：
　　    被告乙○○：喂，大銘喔，我到了。
　　    被告甲○○：你家不是有信箱，外面，下面不是有個面
　　　　　　　　　　紙盒，我「錢」擺在那邊。
　　　　被告乙○○：你說信箱下面喔。
　　　　被告甲○○：你看一下，看到拿到「錢」打給我。
　　、同日18時16分17秒：
　　　　被告乙○○：昨天給你的那「一萬」，你晚上有辦法準
  　　　　　　　　　備出來嗎？
　　　　被告甲○○：我最近剛買材料，…不然最近買的材料你
  　　　　　　　　　要給我。
　　、同日18時36分1秒：
　　　　被告甲○○：上峰喔，你那邊要多出一點，不然我沒辦
  　　　　　　　　　法。
  　　　黃上峰：因為「那個」真的全都沒辦法拆，一拆就會裂
　　　　　　    開，你現在在那邊了嗎。
  　    被告甲○○：我現在在那邊。…。你要過來？我現在趕
        　　　　　　著晚上要的「錢」，你知道嗎，我們現在
          　　　　　想辦法把「它」弄好，但是，問題是，現
            　　　　在國龍身上有「錢」，你懂我的意思嗎？
        黃上峰：他現在身上有「錢」？
        被告甲○○：對，他現在去買壞掉的東西來補，你聽的
        　　　　　　懂我的意思嗎，問題是國龍說這個錢（應
          　　　　　係指維修費用）要跟誰要。
    、同年月12日22時7分41秒：
        少年吳００：我是阿Ｏ，上峰這邊的，我先去跟你拿，
　　　　被告甲○○：你說「錢」喔。
　　　　少年吳００：對。
　　、同日22時14分32秒：
  　　　被告甲○○：我叫別人向你領「錢」，一定要今天。
  　　　被告乙○○：我借我哥了，借一天而已。
  　　　被告甲○○：我跟人家說「錢」在你那邊，現在人家要
    、同日22時16分31秒：
        被告甲○○：你那邊錢都沒有問題是不是。
        少年吳００：對。
        被告甲○○：信箱那個地方，你十一點過去那邊。
    、同年月13日23時10分34秒：
        被告甲○○：你先過去拿「錢」，昨天我叫你過去那個
        少年吳００：我拿到「錢」再打給你。
    有通訊監察譯文在卷可查（見偵卷(二)第54頁至第70頁），而
    被告甲○○與被告乙○○亦均不否認在電話中，提到「錢」
    即代表槍彈，並以「一萬元」代表1枝槍，「一百元」代表1
    顆子彈等語，足見被告甲○○以被告乙○○住處所置放之槍
    彈為買賣標的，由被告乙○○負責將槍枝改造後出售，及被
    告二人出售予黃上峰、交由少年吳００收受之該槍枝因無法
    擊發而往返修理。
  (二)而如附表編號一至七所示之物，經送內政部警政署刑事警察
    局鑑驗結果：
    扣案如附表編號一所示之改造手槍2支（槍枝管制編號：
      0000000000、0000000000），均係
      由仿ＢＥＲＥＴＴＡ廠84型半自動手槍製造之槍枝換裝土
      造金屬槍管而成之改造手槍，機械性能良好，可供擊發適
      用子彈，認均具殺傷力；
    扣案如附表編號二所示之改造手槍1支（槍枝管制編號：
      0000000000），係由仿ＢＥＲＥＴＴＡ廠半自
      動手槍製造之槍枝槍身組合土造金屬槍管及滑套而成之改
      造手槍，機械性能良好，可供擊發適用子彈，認具殺傷力
      ；
    扣案如附表編號五所示之霰彈子彈6顆，認均係口徑
        12gauge制式霰彈，均具殺傷力；
    扣案如附表編號六所示之改造子彈2顆，認均係土造子彈
      ，具直徑約8.9 mm之金屬彈頭，採樣一顆試射，可擊發，
      認具殺傷力；
    附表編號三所示之改造手槍1支（槍枝管制編號：000
      0000000），認係仿ＧＬＯＣＫ廠27型半自動手槍
      製造之槍枝，經檢視，槍管內具阻鐵，無法供發射彈丸使
      用，依現狀，認不具殺傷力；
    附表編號四所示之改造手槍1支（槍枝管制編號：000
      0000000）係仿ＳＩＧＳＡＵＥＲ廠P220型半自動
      手槍製造之槍枝，經檢視，塑膠槍管內具部分阻鐵，無法
      供發射彈丸使用，認不具殺傷力；
    附表編號七所示之改造子彈3顆，其中1顆認係口徑7.62mm
      制式子彈，經檢視，底火具撞擊痕跡，經試射，無法擊發
      ，認係不發彈；1顆係土造子彈，具直徑約9.1 mm之金屬
      彈頭，經試射，無法擊發，認不具殺傷力；1顆係土造子
      彈，具直徑約7.8 mm之金屬彈頭，經試射，無法擊發，認
      不具殺傷力，有該局95年5月4日刑鑑字第０九五００六三
      二０七號、同年6月13日刑鑑字第０九五００六三二一０
      號槍彈鑑定書在卷可稽（見偵卷(一)第161頁至第167頁、卷
      (二)第103頁至第105頁)。
  (三)另被告乙○○改造後，由被告甲○○交付予少年吳００持有
    之該改造槍枝1把及改造子彈1顆，經送內政部警政署刑事警
    察局鑑驗結果以：送鑑槍枝1枝（槍枝編號0000000
    000），認係由仿ＣＯＬＴ廠1980ＣＡＬＩＢＥＲ25型半
    自動手槍換裝土造金屬槍管改造而成之改造手槍，槍枝扳機
    功能損壞，無法釋放撞針擊發子彈，認不具殺傷力；送鑑改
    造子彈一顆，認係土造子彈，具直徑約7mm之金屬彈頭，經
    試射可擊發，惟彈頭發射動能不足，認不具殺傷力等情，有
    該局95年7月21日刑鑑字第０九五００九八九二０號槍彈鑑
    定書影本在卷可查（見原審卷第123頁至第127頁），是被告
    甲○○及乙○○二人共同改造槍枝、子彈，因不具殺傷力而
    未遂之犯行，事亟明灼。
  綜上，被告甲○○、乙○○自白，核與事實相符，堪予採信，
  本件事證明確，應依法論科。
三、論罪及科刑：
  (一)行為後法律有變更之新舊法比較適用之說明：按刑法第2條
    第1項規定：「行為後法律有變更者，適用行為時之法律。
    但行為後之法律有利於行為人者，適用最有利於行為人之法
    律。」。本件被告行為後，94年2月2日修正公布之刑法，業
    於95年7月1日起施行，而有關未遂犯之處罰及下列共同正犯
    、想像競合犯、易服勞役之規定，均有修正，均需比較新舊
    法，合先敘明。
  (二)罪名：按槍砲彈藥刀械管制條例第8條第5項、第1項之未經
    許可製造可發射金屬或子彈具有殺傷力之槍砲之規定，係處
    罰行為人未經許可而製造槍砲之犯行，即行為人主觀上須有
    製造槍砲之犯意，客觀上又未受許可而製造，即成立犯罪，
    縱其槍砲尚未製造完成或無殺傷力，亦屬該條之罪之未遂犯
    （最高法院91年度台上字第1624號判決意旨參照），查被告
    甲○○、乙○○為販賣而改造交付予少年吳００之槍、彈，
    經鑑定結果均無殺傷力，核其二人所為，均係犯槍砲彈藥刀
    械管制條例第8條第5項、第1項之未經許可製造其他可發射
    子彈具有殺傷力之槍砲未遂罪、同條例第12條第5項、第1項
    之未經許可製造子彈未遂罪；又其二人持有如附表編號一、
    二、五、六之具殺傷力之槍枝及子彈，均係犯槍砲彈藥刀械
    管制條例第八條第四項未經許可持有其他可發射子彈具有殺
    傷力之槍砲罪、同條例第12條第4項之未經許可持有子彈罪
    。起訴書之犯罪事實已論及被告二人就售出之槍砲「無法修
    復而未遂」等語，本院自應予以審究，其二人既已著手製造
    改造槍彈之行為，且據被告乙○○供述及證人即少年吳００
    證述均係掉了插硝等語，致始該槍枝扳機功能損壞，無法釋
    放撞針擊發子彈，而不具殺傷力等情，應認其二人係著手製
    造改造槍彈未完成而未遂，應論以同條例第8條第5項、第1
    項之未經許可製造其他可發射子彈具有殺傷力之槍砲未遂罪
    及第12條第5項、第1項之未經許可製造子彈未遂罪，惟起訴
    法條與審理結果所適用之法條條項均未變更，自亦毋庸變更
    起訴法條，併此敘明。
  (三)吸收關係：被告二人共同持有可供製造可發射子彈具有殺傷
    力改造槍枝所用之如附表編號一七、一八及三六所示之主要
    組成零件槍管、槍枝滑套、彈匣等物後，進而製造可發射子
    彈具有殺傷力之改造槍枝，其持有可發射子彈具有殺傷力改
    造槍枝之主要組成零件低度行為應為製造可發射子彈具有殺
    傷力改造槍枝之高度行為所吸收，不另論罪。
  (四)共同正犯：按刑法第28條：「二人以上共同實施犯罪之行為
    者，皆為正犯。」之規定，業經修正為：「二人以上共同實
    行犯罪之行為者，皆為正犯。」，其修正理由在於「實施」
    一語涵蓋範圍過廣而產生爭議，故將之修正為「實行」一語
    ，使「陰謀共同正犯」、「預備共同正犯」予以排除在共同
    正犯之列，以求符合近代刑法之個人責任原則及法治國人權
    保障之思想。是以，不論依修正前之刑法第28條或修正後之
    刑法第28條之規定，被告甲○○、乙○○二人間就製造可發
    射子彈具有殺傷力槍砲、子彈之未遂行為及持有如附表編號
    一、二、五、六之具殺傷力改造槍枝及子彈之行為，有共同
    犯意聯絡及行為分擔，均成立共同正犯，對被告甲○○、乙
    ○○二人而言並無有利或不利之情形，自不生新舊法比較之
    問題，應逕依行為時即修正前之刑法第28條規定，論以共同
    正犯。
  (五)想像競合犯：被告二人行為後，刑法第55條關於想像競合犯
    之規定亦於同上時間修正及施行，比較修正施行前後規定要
    件並無何差異，僅修正施行後之規定限制從一重處斷之宣告
    刑不得科以較輕罪名所定最輕本刑以下之刑，惟修正後科刑
    之限制，僅為法理之明文化，核非屬法律之變更，自無新舊
    法比較之問題，自應適用行為時之舊法。查被告甲○○及被
    告乙○○二人以一持有行為持有如附表編號一、二、五、六
    之具殺傷力之改造槍枝及子彈，同時觸犯槍砲彈藥刀械管制
    條例第8條第4項、第12條第4項之罪；又其二人共同製造、
    交付少年吳００之前述不具殺傷力之該仿ＣＯＬＴ廠1980Ｃ
    ＡＬＩＢＥＲ25型半自動手槍換裝土造金屬槍管改造而成之
    改造手槍（槍枝編號0000000000）及子彈，同時
    觸犯同條例第8條第5項、第1項及第12條第5項、第1項之罪
    ，均應依修正前刑法第55條前段之規定，分別從一重之槍砲
    彈藥刀械管制條例第8條第4項之未經許可持有其他可發射子
    彈具有殺傷力之槍砲罪及同條例第8條第5項、第1項之未經
    許可製造可發射子彈具有殺傷力之改造槍砲未遂罪論處。
  (六)牽連犯：查被告二人行為後，刑法第55條關於牽連犯之規定
    ，已經修正刪除。被告二人所犯之槍砲彈藥刀械管制條例第
    8條第4項之未經許可持有其他可發射子彈具有殺傷力之槍砲
    罪及同條例第八條第5項、第1項之未經許可製造可發射子彈
    具有殺傷力之改造槍砲未遂罪之間，均在修正刑法施行前，
    而被告二人所犯上開二罪，目的均係在販賣，雖被告二人販
    賣可發射子彈具有殺傷力改造槍枝及子彈之行為不成立犯罪
    （詳後述），仍應認上開二罪有方法目的、原因結果之牽連
    關係，比較修正（刪除）前後第55條牽連犯之規定，以修正
    前之規定較有利於被告，自應依刑法第2條第1項之規定，適
    用修正前刑法第55條之規定，應從一重之槍砲彈藥刀械管制
    條例第8條第5項、第1項之未經許可製造可發射子彈具有殺
    傷力之改造槍砲未遂罪處斷。
  (七)減輕其刑事由：未遂犯之規定於被告二人行為後亦有修正，
    刑法第25條第1項原規定：「已著手於犯罪行為之實行而不
    遂者，為未遂犯。」、第2項原規定：「未遂犯之處罰，以
    有特別規定者，為限。」、第26條前段原規定：「未遂犯之
    處罰，得按既遂犯之刑減輕之。」；修正後刑法第25條第1
    項規定：「已著手於犯罪行為之實行而不遂者，為未遂犯。
    」、第2項規定：「未遂犯之處罰，以有特別規定者為限，
    並得按既遂犯之刑減輕之。」。比較修法前後之規定，新舊
    法條規範實無不同，僅將原刑法第26條前段未遂犯之處罰效
    果，移列在修正後刑法第25條第2項後段，是依新舊法之規
    定，被告甲○○、乙○○之行為均構成普通未遂犯，而得按
    既遂犯之刑減輕之，對被告二人而言，並無有利或不利之情
    形，自應適用行為時之舊法，而依修正前刑法第26條前段之
    規定，減輕其刑。
  (八)原審審酌被告二人為圖私利，無視法令禁制，未經許可製造
    改造手槍、子彈，並由被告甲○○對外販售，所持有具殺傷
    力之改造槍枝達3枝之多，若對外販售成功，將對人身安全
    及社會治安造成潛在危害甚巨，及其二人犯罪動機、目的、
    素行、智識程度，及被告甲○○為販賣槍枝之主導者等一切
    情狀，依槍砲彈藥刀械管制條例第8條第5項、第1項、第12
    條第5項、第1項、第12條第4項、刑法第11條前段、第2條第
    1項前段、修正前第28條、修正前第26條前段、修正前第55
    條規定，分別量處被告甲○○有期徒刑五年六月，併科罰金
    新台幣二十萬元、被告乙○○有期徒刑四年六月，併科罰金
    新台幣二十萬元，均諭知罰金易服勞役之折算標準 (比較新
    舊法部分詳如後述)，以資懲儆。扣案如附表編號一、二所
    示之改造手槍3支、附表編號五、六所示具殺傷力之制式霰
    彈6顆、土造子彈1顆（另一顆經鑑驗試射滅失），均係屬違
    禁物，不問屬於犯人與否，應依刑法第38條第1項第1款之規
    定宣告沒收；至扣案如附表編號三、四之無殺傷力之改造手
    槍共2支，均不具殺傷力，及扣案如附表編號七、八所示之
    改造子彈共5顆，其中4顆因鑑定試射已滅失，另1顆經鑑定
    無殺傷力，亦非違禁物，均不為沒收之諭知；另其餘如附表
    編號九至三九所示之物，均為被告二人所有、供本案製造改
    造槍枝、子彈之犯罪所用或供預備犯罪所用之物，均依刑法
    第38條第1項第2款之規定宣告沒收。另關於易服勞役部分，
    修正前即被告行為時之刑法第42條第2項規定：「易服勞役
    以一元以上三元以下折算一日。但勞役期限不得逾六個月。
    」；又被告行為時之易服勞役折算標準，依修正前罰金罰鍰
    提高標準條例第2條前段（現已刪除）規定，就其原定數額
    提高為一百倍折算一日，應以銀元三百元折算一日，即新台
    幣九百元折算一日，惟上開規定業經修正為刑法第42條第3
    項：「易服勞役以新台幣一仟元、二仟元或三仟元折算一日
    。但勞役期限不得逾一年。」；於折算結果均未逾六個月日
    數之情形下，比較新舊法規定，自以修正後刑法第42條第3
    項前段之規定，較有利於被告二人，惟刑罰不得割裂適用，
    經綜合上開罪刑之結果為整體比較後，以刑法修正前之相關
    規定對被告二人較為有利，而應一體適用之，是此部分易服
    勞役之折算標準，自應適用修正前刑法第42條第2項、第3項
    規定，諭知易服勞役之折算標準。認事用法及量刑，均無不
    合，被告等上訴意旨指摘原判決量刑過重，均非有理由，應
    予駁回。
四、公訴人雖認被告二人上開為販售黃上峰所交付予其友人即少
    年吳００之不具殺傷力之槍彈行為，亦觸犯同條例第8條第5
    項、第1項之未經許可販賣其他可發射子彈具有殺傷力之槍
    砲未遂罪及第12條第5項、第1項之未經許可販賣子彈未遂罪
    云云，惟該條項所謂之販賣未遂，不論從解釋方法或立法目
    的而論，所販賣之槍砲應具備可發射子彈具有殺傷力，若該
    槍砲無法發射子彈，或子彈動能不足，未具殺傷力，對於社
    會秩序之維護及人民生命財產之保障而言，自無危險性，不
    得依販賣其他可發射子彈具有殺傷力之槍砲或子彈未遂罪相
    繩；查被告所販售者為不具殺傷力之槍彈，業如前述，其此
    部分犯罪即屬不能證明，原應諭知無罪，惟公訴意旨認此部
    分與前開論罪科刑部分具有方法目的、原因結果之牽連關係
    ，屬裁判上一罪，爰就此部分不另為無罪之諭知。
據上論斷，應依刑事訴訟法第368條，判決如主文。
本案經檢察官吳國南到庭執行職務。
中　　華　　民　　國　　96　　年　　2　　月　　13　 　日
　　　　　　　　　刑事第十六庭  審判長法　官  葉騰瑞
　　　　　　　　　　　　　　　　　　  法　官  吳鴻章
　　　　　　　　　　　　　　　　　　  法　官  楊貴雄
以上正本證明與原本無異。
第一級毒品危害防制條例部分如不服本判決，應於收受送達後十
日內向本院提出上訴書狀，其未敘述上訴之理由者並得於提起上
訴後十日內向本院補提理由書（均須按他造當事人之人數附繕本
）。
                                      書記官  林淑貞
中　　華　　民　　國　　96　　年　　2　　月　　14   　日
附錄：本案論罪科刑法條全文
槍砲彈藥刀械管制條例第8條第1項、第5項：
未經許可，製造、販賣或運輸鋼筆槍、瓦斯槍、麻醉槍、獵槍、
空氣槍或第四條第一項第一款所定其他可發射金屬或子彈具有殺
傷力之各式槍砲者，處無期徒刑或五年以上有期徒刑，併科新臺
幣一千萬元以下罰金。
第一項至第三項之未遂犯罰之。
槍砲彈藥刀械管制條例第12條第1項、第5項：
未經許可，製造、販賣或運輸子彈者，處一年以上七年以下有期
徒刑，併科新臺幣五百萬元以下罰金。
第一項至第三項之未遂犯罰之。
附表：
┌──┬──────────────┬────────┬────────┐
│編號│物      品      名      稱  │ 查  扣  數  量 │ 備　　　　　註 │
├──┼──────────────┼────────┼────────┤
│ 一 │仿ＢＥＲＥＴＴＡ廠84型半自動│2支             │依刑法第38條第1 │
│    │手槍製造之槍枝換裝土造金屬槍│                │項第1款，沒收   │
│    │管而成可擊發適用子彈具殺傷力│                │                │
│    │之改造手槍（槍枝管制編號一一│                │                │
│    │00000000、一一０二０│                │                │
│    │六一三七０）                │                │                │
├──┼──────────────┼────────┼────────┤
│ 二 │仿ＢＥＲＥＴＴＡ廠半自動製造│1支             │依刑法第38條第1 │
│    │之槍枝槍身組合土造金屬槍管及│                │項第2款，沒收   │
│    │滑套而成可擊發適用子彈具殺傷│                │                │
│    │力之改造手槍（槍枝管制編號一│                │                │
│    │000000000）        │                │                │
├──┼──────────────┼────────┼────────┤
│ 三 │仿ＧＬＯＣＫ廠27型半自動手槍│1支             │不沒收          │
│    │（槍管內具阻鐵，無法發射彈丸│                │                │
│    │不具殺傷力，槍枝管制編號一一│                │                │
│    │00000000）          │                │                │
├──┼──────────────┼────────┼────────┤
│ 四 │仿ＳＩＧＳＡＵＥＲ廠P220型半│1支             │不沒收          │
│    │自動手槍（塑膠槍管內具部分阻│                │                │
│    │鐵，無法發射彈丸，不具殺傷力│                │                │
│    │，槍枝管制編號0000000│                │                │
│    │０九一）                    │                │                │
├──┼──────────────┼────────┼────────┤
│ 五 │具殺傷力之霰彈子彈（口徑    │6顆             │依刑法第38條第1 │
│    │12gauge制式霰彈）           │                │項第1款，沒收   │
├──┼──────────────┼────────┼────────┤
│ 六 │可擊發具殺傷力之土造子彈（具│2顆             │鑑定後一顆滅失，│
│    │直徑約8.9mm之金屬彈頭）     │                │餘一顆依刑法第38│
│    │                            │                │條第1項第1款，沒│
│    │                            │                │收              │
├──┼──────────────┼────────┼────────┤
│ 七 │無法擊發不具殺傷力之改造子彈│3顆（其中1顆具口│不沒收          │
│    │                            │徑7.62mm制式子彈│                │
│    │                            │，經檢視，底火具│                │
│    │                            │撞擊痕跡，1顆具 │                │
│    │                            │直徑約9.1 mm之金│                │
│    │                            │屬彈頭，1顆具直 │                │
│    │                            │徑約7.8 mm金屬彈│                │
│    │                            │頭，均經試射無法│　　　          │
│    │                            │擊發，另2顆具直 │　              │
│    │                            │徑8mm金屬彈頭， │                │
│    │                            │採樣1顆試射，無 │                │
│    │                            │法擊發）        │                │
├──┼──────────────┼────────┼────────┤
│ 八 │無法擊發不具殺傷力之改造子彈│2顆（約8 mm金屬 │不沒收          │
│    │（甲○○住處查獲）          │彈頭，經採樣試射│                │
│    │                            │1顆，無法擊發） │                │
│    │                            │                │                │
├──┼──────────────┼────────┼────────┤
│ 九 │改造手槍半成品（於甲○○住處│2支             │依刑法第38條第1 │
│    │查獲）                      │                │項第2款，沒收   │
├──┼──────────────┼────────┼────────┤
│ 十 │改造手槍半成品（於乙○○住處│2支             │同上            │
│    │查獲）                      │                │                │
├──┼──────────────┼────────┼────────┤
│十一│底火                        │2盒             │同上            │
├──┼──────────────┼────────┼────────┤
│十二│子彈墊片                    │1批             │同上            │
├──┼──────────────┼────────┼────────┤
│十三│彈底                        │1批             │同上            │
├──┼──────────────┼────────┼────────┤
│十四│改造彈頭                    │1批             │同上            │
├──┼──────────────┼────────┼────────┤
│十五│工業用子彈                  │76顆            │同上            │
├──┼──────────────┼────────┼────────┤
│十六│改造子彈半成品              │61顆            │同上            │
├──┼──────────────┼────────┼────────┤
│十七│槍管                        │22個            │同上            │
├──┼──────────────┼────────┼────────┤
│十八│槍枝滑套                    │5支             │同上            │
├──┼──────────────┼────────┼────────┤
│十九│槍管半成品                  │2支             │同上            │
├──┼──────────────┼────────┼────────┤
│二十│游標卡尺                    │1支             │同上            │
├──┼──────────────┼────────┼────────┤
│二一│固定鉗                      │1支             │同上            │
├──┼──────────────┼────────┼────────┤
│二二│錘刀                        │7支             │同上            │
├──┼──────────────┼────────┼────────┤
│二三│電鑽                        │1支             │同上            │
├──┼──────────────┼────────┼────────┤
│二四│砂輪機                      │2支             │同上            │
├──┼──────────────┼────────┼────────┤
│二五│固定夾                      │1支             │同上            │
├──┼──────────────┼────────┼────────┤
│二六│尖嘴鉗                      │1支             │同上            │
├──┼──────────────┼────────┼────────┤
│二七│老虎鉗                      │2支             │同上            │
├──┼──────────────┼────────┼────────┤
│二八│彈簧                        │22條            │同上            │
├──┼──────────────┼────────┼────────┤
│二九│螺絲起子（小）              │5支             │同上            │
├──┼──────────────┼────────┼────────┤
│三十│砂輪片                      │4片             │同上            │
├──┼──────────────┼────────┼────────┤
│三一│扳手                        │1支             │同上            │
├──┼──────────────┼────────┼────────┤
│三二│鐵刷                        │4支             │同上            │
├──┼──────────────┼────────┼────────┤
│三三│六角板手                    │1支             │同上            │
├──┼──────────────┼────────┼────────┤
│三四│槍頭零件                    │1包             │同上            │
├──┼──────────────┼────────┼────────┤
│三五│鑽頭                        │20支            │同上            │
├──┼──────────────┼────────┼────────┤
│三六│彈匣                        │7個             │同上            │
├──┼──────────────┼────────┼────────┤
│三七│磅秤                        │1個             │同上            │
├──┼──────────────┼────────┼────────┤
│三八│砂紙                        │2片             │同上            │
├──┼──────────────┼────────┼────────┤
│三九│子彈設計圖                  │1張             │同上            │
└──┴──────────────┴────────┴────────┘
